臺灣臺中地方法院刑事判決　　　　　　　　　　　　　九十三年度訴字第一七七號
　　公　訴　人　臺灣臺中地方法院檢察署檢察官
　　被　　　告　甲○○
右列被告因違反槍砲彈藥刀械管制條例案件，經檢察官提起公訴（九十二年度偵字第
二○七六九號），本院合議庭裁定由受命法官獨任進行簡式審判程序，判決如左：
    主  文
甲○○未經許可，持有子彈，累犯，處有期徒刑伍月，併科罰金新臺幣玖萬元，有期
徒刑如易科罰金及罰金如易服勞役，均以銀元參佰元即新臺幣玖佰元，折算壹日。
扣案之改造子彈肆顆，均沒收。
    事  實
一、甲○○曾因違反槍砲彈藥刀械管制條例案件，經臺灣高等法院高雄分院於民國八
    十二年四月二十日，以八十二年度上易字第六二七號判處有期徒刑一年確定。復
    因違反肅清煙毒條例等案件，經本院於八十三年十月十三日，以八十三年度訴字
    第八○八號判處應執行有期徒刑三年六月年確定。經接續執行後，甫於八十七年
    十月七日假釋期滿，未經撤銷視為執行完畢。其猶不知悔改，於八十二年間某日
    ，在南投縣南投市軍功橋附近某處，拾獲由不詳之成年人遺失在該處之具有殺傷
    力之改造子彈五顆（侵占遺失物部分，業罹於時效）。甲○○乃基於未經許可，
    持有子彈之犯意，自該時起，未經許可，持有上開五顆具有殺傷力之改造子彈。
    迄於九十二年十月二十一日下午三時五十五分許，始在其臺中縣豐原市○○路一
    九六巷十三弄三號居處，為警查獲，並扣得上開五顆具有殺傷力之改造子彈（其
    中一顆嗣經試射殆盡）。
二、案經臺中市警察局第三分局報請臺灣臺中地方法院檢察署檢察官偵查起訴。
    理  由
一、訊據被告甲○○對於：曾於右揭時地，基於未經許可，持有子彈之犯意，未經許
    可，持有上開五顆具有殺傷力之改造子彈。嗣為警查獲，並扣得上開證物之事實
    ，坦承不諱，並有搜索扣押筆錄一紙在卷可稽，復有上開改造子彈五顆扣案可資
    佐證。且扣案之上開五顆改造子彈，經送內政部警政署刑事警察局鑑定，結果認
    均具殺傷力，有該局九十二年十二月二日刑鑑字第○九二○二○三一五四號鑑驗
    通知書一份在附卷可稽，是被告之自白應與事實相符。本件事證明確，被告犯行
    洵堪認定
二、(一)、核被告所為，係犯槍砲彈藥刀械管制條例第十二條第四項未經許可，持有子
    彈罪。被告係自八十二年間某日，開始持有上開五顆具有殺傷力之改造子彈，直
    至九十二年十月二十一日下午三時五十五分許，始為警查獲。其間槍砲彈藥刀械
    管制條例固經數次修正公布，惟因被告未經許可，持有子彈之犯行，性質上係屬
    持有行為之繼續，而非狀態之繼續，故自應適用最新修正之槍砲彈藥刀械管制條
    例，對被告予以論處，尚無新舊法比較之問題。又被告曾因違反槍砲彈藥刀械管
    制條例案件，經臺灣高等法院高雄分院於八十二年四月二十日，以八十二年度上
    易字第六二七號判處有期徒刑一年確定。復因違反肅清煙毒條例等案件，經本院
    於八十三年十月十三日，以八十三年度訴字第八○八號判處應執行有期徒刑三年
    六月年確定。經接續執行後，甫於八十七年十月七日假釋期滿，未經撤銷視為執
    行完畢，有臺灣臺中地方法院檢察署刑案資料查註紀錄表、臺灣高等法院被告全
    國前案紀錄表各一紙在卷可按。其於五年以內（被告之未經許可，持有子彈犯行
    ，係屬行為之繼續），再犯本件有期徒刑以上之罪，為累犯，應依刑法第四十七
    條規定，加重其刑。被告自八十二年間某日起，至九十二年十月二十一日上午止
    之未經許可，持有子彈犯行部分，固未經公訴人起訴，然因其該部分犯行，與其
    經公訴人起訴之自九十二年十月二十一日下午起，至同日下午三時五十五分許止
    之未經許可，持有子彈犯行間，具有實質上之一罪關係，為起訴效力所及，本院
    自應併予審理。(二)、爰審酌：被告正值青壯，國中畢業，其犯罪手段雖屬平和，
    但其所為嚴重破壞社會治安，持有上開改造子彈之期間，已屬長期，所持有之改
    造子彈數量為五顆，尚非屬大量，暨犯罪後坦承犯行，態度良好等一切情狀，量
    處如主文所示之刑，並諭知易科罰金及易服勞役之折算標準。(三)、扣案之改造子
    彈四顆，係屬違禁物，應依刑法第三十八條第一項第一款規定，予以宣告沒收之
    。至業經試射殆盡之改造子彈一顆，核已非屬違禁物，不再予以宣告沒收，特予
    敘明。
三、(一)、臺灣彰化地方法院檢察署檢察官以九十三年度偵字第二一一一號案件移送併
    案審理意旨略以：被告基於未經許可，寄藏、持有可發射子彈具有殺傷力之改造
    手槍及未經許可，寄藏、持有子彈之犯意，於九十三年一月間（農曆過年前）某
    日，在其上開居處，受案外人綽號「鼠仔」（姓名年籍均不詳）之成年男子所託
    ，未經許可，受藏及持有該成年男子所交付之可發射子彈具有殺傷力之改造手槍
    一把（含彈匣一只，槍枝管制編號：0000000000號），及具有殺傷力
    之改造子彈三顆。因認被告上開所犯未經許可，寄藏、持有可發射子彈具有殺傷
    力之改造子彈，及未經許可，寄藏、持有子彈等犯行，與其前揭經本院論罪科刑
    之未經許可，持有子彈之犯行間，分具有連續犯及想像競合犯之裁判上一罪關係
    ，而為起訴效力所及云云。(二)、惟查：被告於九十三年一月間某日，在其上開居
    處，受案外人「鼠仔」所託，未經許可，受藏及持有該成年男子所交付之上開可
    發射子彈具有殺傷力之改造手槍一把（含彈匣一只），及具有殺傷力之改造子彈
    三顆。雙方約定二日後，即由案外人「鼠仔」前來取回該把改造子槍（含彈匣一
    只）及改造子彈三顆，但屆期案人外「鼠仔」並未依約前來向被告取回等情，業
    據被告於本院九十三年五月十日準備程序時，供承無訛。準此，被告應係臨時受
    案外人「鼠仔」之託，而另行起意受藏、持有上開改造手槍一把（含彈匣一只）
    及改造子彈三顆，而非基於未經許可，持有子彈之概括犯意，為上開犯行甚明。
    直言之，被告因寄藏而持有上開三顆改造子彈，與其前揭經本院論罪科刑之因拾
    獲而單純持有上開五顆改造子彈，二者之犯行顯難認係基於同一概括犯意為之。
    從而，檢察官移送併案審理之被告上開犯行部分，既核與其前揭經本院論罪科刑
    之未經許可，持有子彈之犯行間，不具有連續犯及想像競合犯之裁判上一罪關係
    ，自非為起訴效力所及。故本院自無從併予審理，應退還由檢察官另行處理，附
    予敘明。
據上論斷，應依刑事訴訟法第二百七十三條之一第一項、第二百九十九條第一項前段
，槍砲彈藥刀械管制條例第十二條第四項，刑法第十一條前段、第四十七條、第四十
一條第一項前段、第四十二條第二項、第三十八條第一項第一款，罰金罰鍰提高標準
條例第二條，判決如主文。
中      華      民      國      九十三      年      五      月  二十四  日
                                臺灣臺中地方法院刑事第十二庭
                                        法  官  唐  敏  寶
右正本證明與原本無異。
如不服本判決，應於送達後十日內向本院提出上訴狀（須附繕本），上訴於臺灣高等
法院臺中分院。
                                        書記官
中      華      民      國      九十三      年      五      月  二十四  日
附錄論罪科刑法條
槍砲彈藥刀械管制條例第十二條第四項
未經許可，持有、寄藏或意圖販賣而陳列子彈者，處五年以下有期徒刑，併科新臺幣
三百萬元以下罰金。
